臺灣基隆地方法院民事裁定  
109年度監宣字第178號
聲   請   人  ＯＯＯ
受監護宣告人  ○○○
上列聲請人聲請處分受監護宣告人之財產事件，本院裁定如下：
    主    文
准聲請人代為處分受監護宣告人○○○（男、民國00年0月0日生、
身分證統一編號：Z000000000號 ）所有如附表所示之不動產。
聲請費用由受監護宣告人○○○負擔。
    理    由
一、聲請意旨略以：聲請人之父即受監護宣告人○○○前經本院以1
    09年度監宣字第69號裁定宣告為受監護宣告人，並選定聲請
    人為其監護人，茲因受監護宣告人目前住院中並由看護照顧
    ，諸多醫療均須自費，之後出院亦須申請看護照護，醫療費
    用支出龐大，故為受監護宣告人之利益，請准處分受監護宣
    告人○○○所有如附表所示之不動產以供照護之需，爰依民法
    第1101條第2項第1款之規定，聲請裁定准予處分受監護宣告
    人所有如附表所示之不動產等語。
二、按監護人對於受監護人之財產，非為受監護人之利益，不得
    使用、代為或同意處分；監護人代理受監護人購置或處分不
    動產行為，非經法院許可，不生效力；上開規定於成年人之
    監護準用之，民法第1101條第1項、同條第2項第1款及第111
    3條分別定有明文。
三、查聲請人上開主張，業據其提出戶籍謄本、土地登記第一類
    謄本、三軍總醫院醫療、住院費用收據、基隆長庚紀念醫院
    費用收據、博康救護車事業股份有限公司收據等件為證，並
    經本院依職權調閱109年度監宣字第69號家事卷宗查核屬實
    ，自堪信聲請人之主張為真實。本院審酌受監護宣告人之醫
    療照護費用支出龐大，故有處分受監護宣告人所有如附表所
    示之不動產之必要。從而，聲請人聲請本院許可其代理處分
    受監護宣告人○○○如附表所示之不動產，核與○○○之利益相符
    ，依法即無不合，應予准許。
四、末按監護人應以善良管理人之注意，執行監護職務。又監護
    人於執行監護職務時，因故意或過失，致生損害於受監護宣
    告之人者，應負賠償之責。再法院於必要時，得命監護人提
    出監護事務之報告、財產清冊或結算書，檢查監護事務或受
    監護宣告之人之財產狀況。民法第1113條準用同法第1100條
    、第1109條第1項、第1103條第2項規定均有明示，則本件聲
    請人即監護人代為處分受監護人○○○之不動產，就處分之
    財產應妥適管理及使用，併予敘明。
五、依家事事件法第164條第2項，裁定如主文。
中　　華　　民　　國　　109 　年　　10　　月　　19　　日
                  家事法庭法  官  何怡穎
以上正本係照原本作成。　　　　　　　　　
如對本裁定抗告須於裁定送達後10日內向本院提出抗告狀。
中　　華　　民　　國　　109 　年　　10　　月　　19　　日
                          書記官  蕭利峰
附表：
編號 種類 土地坐落或建號 面積（平方公尺） 權利範圍 1 土地 新北市○○區○○○段000000000地號 655.98 3分之2